【裁判字號】    89,訴,1747
【裁判日期】    900306
【裁判案由】    違反電信法等
【裁判全文】
臺灣桃園地方法院刑事判決                        八十九年度訴字第一七四七號
    公  訴  人  臺灣桃園地方法院檢察署檢察官
    被      告  丙○○
右列被告因違反電信法等案件，經檢察官提起公訴（八十九年度偵字第一四六二０號
），本院判決如左：
    主      文
丙○○連續踰越安全設備，於夜間侵入住宅竊盜，處有期徒刑拾月，緩刑肆年。
未扣案手機壹具沒收。
    事      實
一、丙○○基於意圖為自己不法所有之概括犯意，先後於並以如附表所示之時、地及
    方法，竊取乙○○等人所有之錄放影機等物（其各次行竊之時間、地點、方法及
    竊得財物，均詳如附表所示），得手後，物品均留供己用，現金則悉數花用殆盡
    。又其於竊得如附表編號四所示該枚門號為0000000000號之行動電話
    用戶身分模組辨識晶片（即通稱之ＳＩＭ卡）之後〔該門號係甲○○為其子徐
    智向和信電訊股份有限公司（下稱和信公司）合法申請登錄使用之行動電話門號
    〕，旋復基於意圖為自己不法利益之概括犯意，將該枚ＳＩＭ卡插入其所有之手
    機內，隨即自八十九年八月六日起至同年九月初某日止，在桃園縣楊梅鎮○○路
    ○段九二四巷二一號其住處，連續多次撥打其所有之該支手機向「和信公司」傳
    送代表前述門號之訊號，要求「和信公司」提供通話服務，以此傳送無線電波方
    式盜用他人電信設備，藉與其友人通信連絡，計先後共撥打一百八十五通電話，
    獲取免付一萬六千七百三十一‧一元通話費用之不法利益。後因甲○○發覺該枚
    ＳＩＭ卡失竊，電話並遭盜打，乃報警始循線查悉上情，警方並於八十九年九月
    二十一日晚間十時許，將之查獲。
二、案經台北縣警察局海山分局報請台灣桃園地方法院檢察署檢察官偵查起訴。
    理      由
一、右揭事實，業據被告丙○○於警訊、偵查及本院審理時，供承不諱，並經被害人
    乙○○於警訊，甲○○於警訊及本院審理時，各指述綦詳，且有贓物領據二紙、
    門號0000000000號行動電話之通話明細三紙在卷可憑。綜述，本件事
    證已明，被告犯行洵堪認定，應依法論科。
二、被告於如附表編號一、三、四、五所示之該四次所為，均係犯刑法第三百二十一
    條第一項第一款之於夜間侵入住宅竊盜罪。至於附表編號二所示之該次，則係犯
    同條項第一款、第二款之踰越安全設備，於夜間侵入住宅竊盜罪。就此次，公訴
    人因漏未審酌被告猶有踰越安全設備即翻越窗戶之加重情事，指被告亦構成同條
    項第一款之罪，尚有未洽，惟此僅涉及加重要件認定有誤，不生變更起訴法條之
    問題。次查，申請ＧＳＭ數位式行動電話者，須將所申請使用之門號登錄於電訊
    公司交換機之資料庫內。於撥打行動電話時，須手機藉無線電波所傳送代表門號
    之訊號，由電訊公司收訊後經與交換機內所儲存業已登錄開通之特定門號比對相
    符後，始得通話，據此，自堪認登錄於電訊公司交換機資料庫之行動電話門號之
    性質屬「電信所用之其他相關設備」，而為電信法第二條第二款所稱之電信設備
    。被告利用手機傳送無線電波而盜用他人登錄於「和信公司」交換機資料庫之行
    動電話門號此一電信設備部分，係犯電信法第五十六條第一項之盜用他人電信設
    備通信罪。其所犯前開二罪，各時間緊接，構成要件相同，顯均係基於概括犯意
    反覆為之，均應依連續犯規定論以一罪，竊盜部分，則論以情節較重之踰越安全
    設備，於夜間侵入住宅竊盜罪一罪，並均依法加重其刑。就盜用他人電信設備通
    信部分，公訴人僅就通話費金額九千三百零七元之部分起訴，惟其餘部分與公訴
    人已起訴且經本院論罪部分，既有連續犯裁判上一罪之關係，自為起訴效力所及
    ，本院得併予審判。再者，被告既特意竊取ＳＩＭ卡，揆其目的，無非意在以之
    盜打他人之行動電話，從而其所犯右述二罪間，顯有方法與目的之牽連關係，應
    依牽連犯之規定從一重以踰越安全設備，於夜間侵入住宅竊盜罪處斷。公訴人認
    二罪應分論併罰，容有誤會，再此敘明。又查，被告已與被害人甲○○達成和解
    ，所竊取之現金及盜打之電話費用並已悉數清償乙情，有和解聲請狀一紙存卷可
    憑。審酌被告犯罪動機、目的、手段、竊取財之價值、盜打電話之期間、撥通次
    數、取得不法利益之多寡、犯行所生危害、已與被害人甲○○和解賠償損害及其
    犯後態度等一切情狀，量處如主文所示之刑。末查，被告前未曾受有期徒刑以上
    刑之宣告，有台灣高等法院被告全國前案紀錄表一份在卷足證。素行尚端，事後
    坦承犯行，深表悔意且速與被害人和解，極力設法彌平犯行所肇生之損害，堪認
    有悛悔之實據，受本次罪刑之科處，當足收警惕懲儆之效，信無再犯之虞，本院
    因認對其宣告之刑以暫不執行為適當，爰併諭知緩刑四年，以勵自新。
三、被告持以盜用他人電信設備之電信器材即手機一具雖未扣案，惟無證據可證明確
    已滅失，應依電信法第六十條之規定，宣告沒收。
據上論斷，應依刑事訴訟法第二百九十九條第一項前段，電信法第五十六條第一項、
第六十條，刑法第十一條前段、第五十六條、第三百二十一條第一項第一款、第二款
、第五十五條、第七十四條第一款，判決如主文。
本案經檢察官郭靜文到庭執行職務
中      華      民      國    九十      年      三      月      六      日
                              臺灣桃園地方法院刑事第三庭
                                  法  官  蔡榮澤
右正本證明與原本無異。
如不服本判決，應於判決送達後十日內向本院提出上訴狀( 應附繕本 )，上訴於
臺灣高等法院。
                                    書記官   劉德壽
中        華        民        國   九十   年   三   月    十四    日
附錄本判決論罪科刑依據之法條：
刑法第三百二十一條
犯竊盜罪而有左列情形之一者，處六月以上五年以下有期徒刑：
一、於夜間侵入住宅或有人居住之建築物、船艦或隱匿其內而犯之者。
二、毀越門扇、牆垣或其他安全設備而犯之者。
三、攜帶兇器而犯之者。
四、結夥三人以上而犯之者。
五、乘火災、水災或其他災害之際而犯之者。
六、在車站或埠頭而犯之者。
前項之未遂犯罰之。
電信法第五十六條第一項：
意圖為自己或第三人不法之利益，以有線、無線或其他電磁方式，盜接或盜用他人電
信設備通信者，處五年以下有期徒刑，得併科新臺幣一百五十萬元以下罰金。
附表：
┌──┬─────────┬─────────┬──────┬────────┐
│編號│    時    間      │     地    點     │  方    法  │    竊得財物    │
├──┼─────────┼─────────┼──────┼────────┤
│  一│八十九年六月間某日│桃園縣楊梅鎮○○路│該宅大門未鎖│值新台幣（下同）│
│    │凌晨零時許之夜間  │三段九二四巷二三號│，啟門入室  │二千元之聲寶牌錄│
│    │                  │乙○○之住宅      │            │放影機一台      │
├──┼─────────┼─────────┼──────┼────────┤
│  二│八十九年七月二十九│桃園縣楊梅鎮○○路│翻越該宅三樓│現金一千元      │
│    │日凌晨零時許之夜間│三段九二四巷二九號│之後窗入室  │                │
│    │                  │甲○○之住宅      │            │                │
├──┼─────────┼─────────┼──────┼────────┤
│  三│八十九年八月二日凌│同右              │開啟屋頂突出│GAME BOY COLOR遊│
│    │晨零時許之夜間    │                  │物之鐵門入室│戲機一台（值二百│
│    │                  │                  │            │元）            │
├──┼─────────┼─────────┼──────┼────────┤
│  四│八十九年八月六日  │同右              │同右        │現金二千元、門號│
│    │晨零時許之夜間    │                  │            │00000000│
│    │                  │                  │            │４１號之SIM 卡一│
│    │                  │                  │            │枚              │
├──┼─────────┼─────────┼──────┼────────┤
│  五│八十九年八月八日凌│同右              │同右        │現金二千元   │
│    │晨零時許之夜間    │                  │            │                │
└──┴─────────┴─────────┴──────┴────────┘


司法院資訊處製作；財團法人民間司法改革基金會備份。
